【裁判字號】    97,上訴,3804
【裁判日期】    980107
【裁判案由】    違反槍砲彈藥刀械管制條例
【裁判全文】
臺灣高等法院刑事判決                97年度上訴字第3804號
上  訴  人
即  被  告  甲○○原名孫路鵬
指定辯護人  本院公設辯護人李廣澤
上列上訴人因違反槍砲彈藥刀械管制條例案件，不服臺灣桃園地
方法院97年度訴字第400號，中華民國97年6月26日第一審判決（
起訴案號：臺灣桃園地方法院檢察署95年度偵續字第59號），提
起上訴，本院判決如下：
    主  文
原判決撤銷。
甲○○無罪。
    理  由
一、公訴意旨略以：甲○○（原名孫路鵬）明知可發射子彈具有
    殺傷力之槍枝，係槍砲彈藥刀械管制條例所列管禁止持有之
    違禁物，非經主管機關許可，不得持有，竟與劉建坪（涉犯
    槍砲彈藥刀械管制條例罪行部分，業經另案判決確定）共同
    基於持有可發射子彈具有殺傷力槍枝之犯意聯絡，於民國九
    十五年四月中旬某日，在桃園縣桃園市○○路與中山東路口
    之「華山模型店」內，合資以新臺幣（下同）二萬五千元之
    價格，向姓名年籍不詳綽號「阿祥」之成年男子，購買如附
    表編號一所示仿BERETTA 廠具殺傷力之改造手槍 (槍枝管制
    編號：0000000000 號，不含彈匣，下稱編號一手槍)、及如
    附表編號二所示仿WALTHER 廠具殺傷力之改造手槍 (槍枝管
    制編號：0000000000號，含彈匣一個，下稱編號二手槍)（
    嗣由劉建坪持有）各一枝後，該編號一手槍則由甲○○帶回
    藏放而未經許可持有上述改造手槍。嗣於同年月二十六日晚
    間九時四十分許，在基隆市○○○路北二高交流道橋下，孫
    振祿持有編號一手槍搭乘不知情之丙○○所駕車輛遭警檢攔
    ，為警自該自小客車副駕駛座左側下方扣得由甲○○持有之
    編號一手槍一枝。因認被告甲○○所為，係犯槍砲彈藥刀械
    管制條例第八條第四項之未經許可持有其他可發射金屬或子
    彈具有殺傷力之各式槍砲罪嫌。
二、按犯罪事實應依證據認定之，無證據不得認定犯罪事實；又
    被告或共犯之自白，不得作為有罪判決之唯一證據，仍應調
    查其他必要之證據，以察其是否與事實相符；又不能證明被
    告犯罪者，應諭知無罪之判決，刑事訴訟法第一百五十四條
    第二項、第一百五十六條第二項、第三０一條第一項分別定
    有明文。而認定犯罪事實之證據，係指足以認定被告確有犯
    罪行為之積極證據而言，苟未能發現相當證據，或證據不足
    為不利於被告事實之認定時，即應為有利於被告之認定，更
    不必有何有利之證據，亦不能以推測或擬制之方法，以為裁
    判基礎，最高法院二十九年度上字第三一０五號、四十年度
    臺上字第八十六號、五十六年度臺上字第八０七號判例意旨
    可資參照。又「認定犯罪事實所憑之證據，雖不以直接證據
    為限，間接證據亦包括在內；然而無論直接或間接證據，其
    為訴訟上之證明，須於通常一般之人均不致有所懷疑，而得
    確信其為真實之程度者，始得據為有罪之認定，倘其證明尚
    未達到此一程度，而有合理之懷疑存在時，事實審法院復已
    就其心證上理由予以闡述，敘明其如何無從為有罪之確信，
    因而為無罪之判決，尚不得任意指為違法」、「檢察官對於
    起訴之犯罪事實，應負提出證據及說服之實質舉證責任，倘
    其所提出之證據，不足為被告有罪之積極證明，或其指出之
    證明方法，無從說服法院以形成被告有罪之心證，基於無罪
    推定之原則，自應為被告無罪判決之諭知」，亦經最高法院
    著有七十六年度臺上字第四九八六號、九十二年度臺上字第
    一二八號判例意旨可參。
三、公訴意旨認上訴人即被告甲○○涉犯前述罪嫌，無非係以(一)
    、被告供述扣案槍枝在其座位旁被查獲之事實。(二)、證人即
    同案被告劉建坪供述槍枝為被告甲○○持有之犯罪事實全部
    。(三)、證人李新煌證述被告坐在上開自用小客車右前座之事
    實。(四)、證人廖曉惠證述被告坐在上開自用小客車右前座，
    槍枝係在被告座位腳踏墊上查獲，暨被告於警局時要求同案
    被告劉建坪坦承查獲槍枝係其持有等事實。(五)、證人即查獲
    警員乙○○證述該槍在被告座位左側底下查獲之事實。(六)、
    基隆市政府警察局扣押物品目錄表、基隆地方法院檢察署扣
    押物清單。(七)、內政部警政署刑事警察局鑑定書一份，扣案
    之編號一手槍具有殺傷力等證據為主要依據。
四、訊據被告甲○○固直承警方於上揭時地在其乘坐之座位左側
    下方起獲本件編號一手槍一枝之事實，惟堅決否認有何未經
    許可持有具殺傷力改造手槍、子彈之犯行，並辯稱：其未與
    劉建坪合資購買槍枝，槍枝均係劉建坪所有，而伊雖在前開
    自用小客車上看見劉建坪拿出編號一手槍，但以為那是玩具
    槍等語。
五、證據能力部分：
  (一)按刑事訴訟法有關傳聞法則及例外規定（第一百五十九至一
    百五十九條之五），如條文已明定得為證據者（如第一百五
    十九條之一第一項），或依規定原則上有證據能力（如第一
    百五十九條之一第二項），但當事人未抗辯其有例外否定證
    據能力情形者，即無庸就其如何具有證據能力而為說明。本
    件除被告之辯護人於本院準備程序中主張證人劉建坪於九十
    六年三月二十日檢察官偵查中所為之證述，未經檢察官與證
    人劉建坪在同一份訊問筆錄上簽名，故無證據能力之外，被
    告及辯護人對於本院認定事實所引用之被告以外之人於審判
    外陳述，包括人證及文書證據等，並無證據證明係公務員違
    背法定程序所取得，且檢察官、被告及辯護人於本院準備程
    序及審判期日中對本院所引用之相關卷證，就證據能力均表
    示不爭執，迄至言詞辯論終結前亦未再聲明異議。又該等證
    據，亦無刑事訴訟法第一百五十九條之四之顯有不可信之情
    況與不得作為證據之情形。本院審酌上開證據資料製作時之
    情況，尚無違法不當及證明力明顯過低之瑕疵，亦認為以之
    作為證據應屬適當，是依刑事訴訟法第一百五十九條至第一
    百五十九條之五規定，所引用之前開人證及文書證據，均有
    證據能力，合先敘明。
  (二)再按刑事訴訟法第一百五十九條之一所稱得為證據之被告以
    外之人於偵查中向檢察官所為之陳述，除顯有不可信之情況
    者外，得為證據，立法者係以實務運作時，偵查中檢察官向
    被告以外之人所取得之陳述，原則上均能遵守法律規定，不
    致違法取供，其可信性甚高，為兼顧理論與實務，而對被告
    以外之人於偵查中向檢察官所為之陳述，除顯有不可信之情
    況者外，得為證據。乃同法第一百五十九條第一項所謂得作
    為證據之「法律有規定者」之一，為有關證據能力之規定，
    係屬於證據容許性之範疇。而被告之反對詰問權，雖屬憲法
    第八條第一項規定「非由法院依法定程序不得審問處罰」之
    正當法律程序所保障之基本人權及第十六條所保障之基本訴
    訟權，不容任意剝奪。但詰問權係指訴訟上被告有在公判庭
    當面詰問證人，以求發現真實之權利，應認被告具有處分權
    ，非不得由被告放棄對原供述人之反對詰問權。此與證據能
    力係指符合法律所規定之證據適格，而得成為證明犯罪事實
    存在與否之證據資格，性質上並非相同，尚未經被告行使詰
    問權之被告以外之人於審判外向法官所為之陳述及於偵查中
    向檢察官所為之陳述，應屬未經完足調查之證據，非謂無證
    據能力，不容許作為證據。否則，如被告以外之人於本案審
    判中所為之陳述，與其先前在另案法官審判外或檢察官偵查
    中所為之陳述不符時，既謂後者無證據能力，依同法第一百
    五十五條第二項規定，即應悉數摒除不用，僅能採取其於本
    案審判中之陳述作為判斷之依據，按之現行刑事訴訟法關於
    傳聞證據排除例外之規定，殊難謂為的論，最高法院九十五
    年度台上字第六六七五號著有判決可資參照。又刑事訴訟法
    第一百五十九條之一第二項所定「被告以外之人於偵查中向
    檢察官所為陳述，除顯有不可信之情況者外，得為證據」，
    其所謂「顯有不可信性」，係指陳述是否出於供述者之真意
    、有無違法取供情事之信用性而言，故應就偵查筆錄製作之
    原因、過程及其功能等加以觀察其信用性，據以判斷該傳聞
    證據是否有顯不可信之情形，並非對證人陳述內容的證明力
    如何加以論斷，二者應予區別。查本件證人即同案被告劉建
    坪以證人身分而於九十六年三月二十日偵查中向檢察官所為
    之陳述，業經過具結擔保其陳述之真實性，此有九十六年三
    月二十日訊問筆錄及證人結文附卷可佐（見九十六年度偵續
    字第五五號偵查卷十四至二十四頁，下稱偵續卷），且由全
    卷證據資料顯示，證人劉建坪在偵查中向檢察官所為之陳述
    ，未見有何違法取供之情節，並無顯不可信之情況。被告之
    辯護人認證人劉建坪前開證述無證據能力，係以檢察官與證
    人劉建坪未在同一份訊問筆錄上簽名為論據，然查，上開偵
    訊時，因證人劉建坪在臺灣臺東監獄武陵分監執行中，故檢
    察官依刑事訴訟法第一百七十七條第二項規定之遠距訊問為
    之，依同法第一百八十九條第五項而訂定之刑事刑事訴訟遠
    距訊問作業辦法第七條規定：「遠距訊問筆錄須受訊問人簽
    名者，由訊問端機關傳送至受訊問處所，經受訊問人確認內
    容無誤並簽名後，由受訊問端機關將筆錄以電信傳真或其他
    科技設備，傳回訊問之法官、檢察官。受訊問端機關應於訊
    問後一週內將訊問筆錄原本寄回訊問端機關。」而前列訊問
    筆錄有檢察官、書記官簽名之訊問筆錄原本一份、經受訊問
    人劉建坪簽名回傳之訊問筆錄一份、經受訊問人劉建坪簽名
    之筆錄原本一份，三份內容均屬一致，合符上開規定，辯護
    人未予細究，所為爭執顯屬誤解，要無可採。且證人劉建坪
    並於原審審理時經交互詰問並依法具結在案（見原審九十七
    年訴字第四００號卷第五十五至六十一頁，下稱原審審理卷
    ）已給予被告及其辯護人對質、詰問之機會，故上開證人劉
    建坪於偵查中之證言，應認有證據能力，且經完足調查。
六、經查：
  (一)扣案如附表所示之物經內政部警政署刑事警察局鑑定結果：
    如附表編號一所示之物（槍枝管制編號0000000000）認係由
    仿BERETTA廠92FS 型半自動手槍製造之槍枝換裝土造金屬槍
    管而成之改造手槍，經檢視，雖槍枝扳機單動功能已損壞，
    惟認仍可以複動方式擊發子彈使用，認具殺傷力；如附表編
    號二所示之物（槍枝管制編號0000000000）認仿WALTHER 廠
    PPK/S 型半自動手槍製造之槍枝，換裝土造金屬槍管而成之
    改造手槍，雖欠缺復進簧及保險鈕，惟不影響擊發子彈功能
    ，可擊發適用子彈，認具殺傷力，有內政部警政署刑事警察
    局九十五年七月十二日刑鑑字第0950062697號槍彈鑑定書、
    九十五年十月三日刑鑑字第0950134991號槍彈鑑定書各一份
    在卷足憑（見臺灣基隆地方法院檢察署九十五年度偵字第二
    一四六號偵查卷第一一四至一一六頁、原審審理卷第十九至
    二十一頁）。是本案之改造槍枝均具殺傷力。然查，本案改
    造槍枝是否確實為被告所非法持有，為被告被訴違反槍砲彈
    藥刀械管制條例之主要爭點。
  (二)本案起源係警方於九十五年四月二十六日晚間八時許，在基
    隆市○○○路北二高交流道橋下，攔檢被告向友人范秀君借
    用，而交由不知情丙○○所駕駛，被告乘坐於副駕駛座，劉
    建坪、廖曉惠、李新煌乘坐於後座之車牌號碼L5-5055 號自
    用小客車，並在車內副駕駛座左側與排擋桿間縫細中起獲編
    號一手槍，復在劉建坪隨身攜帶皮包內查獲改造子彈二顆、
    半成品七顆、鑽頭工具一支、鑽頭二支等情，為被告及同案
    被告劉建坪供明在卷，並經證人即查獲警員乙○○結證綦詳
    （見偵續卷第三十六、三十七頁、本院九十七年十月二十二
    日審判筆錄）。至編號二手槍乃警方於九十五年八月三十一
    日晚間十一時許，至劉建坪與女友廖曉惠位於桃園縣平鎮市
    ○○路○段三一七號五樓租屋處執行查緝毒品時所起獲等情
    ，業經同案被告劉建坪坦承不諱（見偵續卷第六十八、七十
    三頁、原審審理卷第五十九、六十頁），並有臺灣臺東地方
    法院九十六年訴字第四八號被告劉建坪違反槍砲彈藥刀械管
    制條例案件刑事判決列印本一件在卷足參（見偵續卷第七十
    六至七十九頁）。然稽之上開查獲情節，均難認被告對於本
    案槍枝具有占有支配之持有關係。
  (三)證人劉建坪於原審審理時證稱：伊與被告於九十五年四月中
    旬某日在桃園縣桃園市○○路與中山東路之華山模型店，由
    伊出資八千元，被告出資一萬七千元，合資向綽號「阿祥」
    之人購買本案槍枝二枝，編號二手槍是伊買的，放在伊租屋
    處，編號一手槍係被告買的，被告帶回去，在本件查獲前幾
    天又拿到伊這邊寄放，被告於查獲當天來取槍，因為沒子彈
    了，就一起搭丙○○所駕駛車輛去春日路的道具店去買子彈
    ，買了八顆等語（見原審審理卷第五十七、五十八、六０頁
    ）。然證人劉建坪先前歷次陳述與上開證述並不一致，其於
    警詢時供稱：編號一手槍是被告持有，伊是被查獲當天第一
    次看到這把槍，因為被告說沒有子彈，所以由伊在當天到道
    具店以乙顆二百元之代價購買子彈，警方在伊皮包內起獲子
    彈成品二顆、半成品七顆、鑽頭工具乙支、鑽頭二支；經移
    送檢察官偵訊時供稱：被查扣之編號一手槍、子彈、工具均
    是伊所有；於九十六年一月十五日臺灣臺東地方法院檢察署
    檢察官偵查中供稱：編號一手槍是伊所有，是伊和被告一起
    出資購買的，編號二手槍是同時購買的；於九十六年三月十
    五日於臺灣臺東地方法院準備程序時供稱：伊和被告一起購
    買本案二枝手槍，編號一手槍是被告的，編號二手槍係在伊
    租屋處被起獲；於九十六年三月二十日本案檢察官偵查中具
    結證稱：「槍（編號一手槍）是孫（指被告）的。」、「（
    所以台東地檢起訴你持有槍彈，你承認否？）我只承認我去
    買子彈而已，就是八發模型槍店的子彈。」、「（你確定副
    駕駛座查到的改造手槍是孫的？）因為車子是他的。」、「
    （你以前有看到孫持有那把手槍？）印象中有，在他家裡，
    在中壢新屋那裡，大概是那一陣子的事，差（查獲時）大概
    一兩個禮拜。」；於九十六年三月二十八日臺灣臺東地方法
    院檢察署檢察官偵查中供稱：編號一、編號二手槍係同時向
    綽號「阿祥」者購買，編號一手槍送了十顆子彈，編號二手
    槍部分沒有子彈各等詞【見臺灣基隆地方法院檢察署九十五
    年度偵字第二一四六號卷（下稱偵查卷）第十五、十六、八
    十四頁、偵續卷第十五、十六、六十一、六十二、六十七、
    六十八、七十三頁），可知，證人劉建坪對於編號一手槍究
    係何人持有之主要情節，於歷次陳述或稱被告持有，或稱其
    自己持有，或稱其與被告合資共同持有，數種版本已有明顯
    矛盾、齟齬或反覆之情，其證言可信度已堪質疑。倘以其於
    原審審理時證述經具結，即謂足以擔保其證述之真實性及憑
    信性，然其該於該次證述謂編號一手槍、編號二手槍係其與
    被告合資一起在模型店購買；其先前於九十六年三月二十日
    偵查中亦經具結，卻謂其係於被查獲前一、二週前，在被告
    家中才見過編號一手槍，因為編號一手槍是在被告車上起獲
    ，所以伊確定是被告的等情，二次具結證述關於何時見到被
    告持有編號一手槍及如何確定編號一手槍是被告所有等節，
    大相逕庭，尚不可執其已具結，即謂證言可信。而前列偵查
    中之具結證述，距其於另案法院準備程序時供稱：伊和被告
    一起購買本案二枝手槍等語，僅相隔五天，卻又講出另一版
    本，如何令人相信其於原審審理時之證述係為真實。再觀諸
    前揭內政部警政署刑事警察局鑑定書二份可知，編號一之手
    槍缺彈匣、板機單動功能已損壞，結構、性能均不若有彈匣
    、欠缺復進簧及保險鈕之編號二手槍完整，果若證人劉建坪
    於原審審理時之證述為真，何以出資多於劉建坪一倍之被告
    會分配到結構、性能較不完整之編號一手槍？又既係被告缺
    子彈，為何是證人劉建坪去購買子彈，並放置在其隨身攜帶
    之皮包內？倘被告缺子彈，要求證人劉建坪幫忙購買，則理
    應購買完整可用之子彈才是，何以查獲當天，證人劉建坪皮
    包內子彈成品僅有二顆，子彈半成品卻有七顆之多？在在足
    見證人劉建坪所為之證述，有違經驗及論理法則，是否實在
    ，尚非無疑，不得僅僅以其陳述認定被告之犯行。
  (四)被告與劉建坪於首揭時地同被警查獲，二人對於編號一手槍
    究屬何人持有，互相指證對方，而同被警移送檢察官偵訊，
    被告於偵訊時仍堅決供稱編號一手槍係劉建坪持有之情。反
    觀劉建坪於偵訊時則供稱：查獲之編號一手槍、子彈、工具
    均是伊的等語（見臺灣基隆地方法院檢察署九十五年度偵字
    第二一四六號偵查卷第八十四頁），雖其於續行偵查之檢察
    官訊問及原審審理時解釋稱：警方做完筆錄後，伊與被告都
    被扣在偵訊室，被告說如果伊扛下來，要幫伊交保，移送到
    臺灣基隆地方法院檢察署時被告又跟伊打暗號，要伊扛下；
    結果被告卻自己先交保出去，沒有道義，後來是伊父親包計
    程車從桃園到基隆來保伊等語（見偵續卷第十六、十七頁、
    原審審理卷第五十九頁）。按非法持有改造手槍之法定本刑
    是三年以上十年以下有期徒刑之重罪，而持有子彈則係五年
    以下有期徒刑之罪，二者法定刑度相差懸殊，佐以證人劉建
    坪之刑案資料查註紀錄表（見臺灣基隆地方法院檢察署九十
    五年度偵字第九十二至一０五頁），其在此之前已有多項前
    案紀錄，並非初次進出警局、檢察署而對刑事程序一無所知
    之單純百姓，且其既熟知門路購買改造手槍、子彈，當知非
    法持有改造手槍與持有子彈之法定刑度差距懸殊，其豈會為
    了被告答應要為其交保之小小代價，就貿然為被告扛下如此
    重罪？雖證人劉建坪經警移送臺灣基隆地方法院檢察署檢察
    官訊問後，經檢察官准予具保二萬元，確係由其父劉振禮為
    其辦理具保，有臺灣基隆地方法院檢察署收受刑事保證金通
    知、刑事保證金收據各一紙在卷可稽（見臺灣基隆地方法院
    檢察署九十五年度偵字第二一四六號偵查卷九十頁），看似
    與證人劉建坪所陳被告事後未履行承諾為其交保之情相符，
    然而，證人劉建坪之具保金額才二萬元，一般人均可籌措，
    以二萬元交換免除三年以上有期徒刑重罪，雖至愚之人，亦
    不會放棄，倘被告與證人劉建坪真有上開交易，被告焉有不
    為證人劉建坪具保之理？可知證人劉建坪上開解釋，要與常
    情不合，委無足採。至證人即劉建坪女友廖曉惠於偵查中結
    證：到警局時，被告有叫伊跟伊男友（即劉建坪）講，叫劉
    建坪扛下來，但伊沒有跟劉建坪講到話等語（見偵續卷第二
    十九頁）；被告亦不否認上情，然進而供稱：有叫證人廖曉
    惠告訴證人劉建坪，槍枝本來就是證人劉建坪的，請證人劉
    建坪承擔起來，不要連累別人等語（見原審審理卷第八十一
    、八十三頁）。參諸被告自警詢時、偵查中均始終供稱編號
    一手槍係劉建坪持有等語，而證人劉建坪於警詢時則供稱編
    號一手槍係被告持有之情，則被告自認編號一手槍係證人劉
    建坪持有，乃證人劉建坪卻反指係被告持有，而要求證人廖
    曉惠傳話要證人劉建坪勇於承擔罪責，不要牽連被告之舉止
    ，乃合情合理，究與要求證人劉建坪無中生有頂替被告之罪
    責不同，尚難執被告有上開舉止，遽為不利被告之認定。
  (五)關於如何發現本件編號一手槍，依證人即查獲員警乙○○於
    本院九十七年十月二十二日審理時具結證稱：伊和同事執行
    盤查勤務時，見本件車輛行跡可疑，乃予攔檢，伊隔著車輛
    前擋風玻璃可以看清駕駛丙○○及副駕駛座乘客即被告之動
    態，沒看到二人藏放東西，伊先請駕駛及被告下車，帶到一
    旁，約隔三分鐘後才請後座的乘客下車，因為被告下車後，
    後座的人行跡可疑，有在塞東西的動作，伊將該車五人集中
    在一起後，才開始盤查，在劉建坪的皮包內發現子彈，另搜
    查車內，在後座腳踏板面紙盒上發現安非他命吸食器，復在
    副駕駛座與排擋桿間縫細中起出編號一手槍等情觀察，被告
    及駕駛丙○○被警攔查時並沒有機會及充裕時間藏槍，反倒
    是後座乘客有疑以塞東西之動作，嗣警方在車內查到之非法
    物品僅有安非他命吸食器及編號一手槍二樣，而該安非他命
    吸食器係駕駛丙○○所有，業經丙○○於警詢即坦承不諱（
    見臺灣基隆地方法院檢察署九十五年度偵字第二一四六號偵
    查卷二十六頁），故後座乘客所塞藏之物即是另外之編號一
    手槍。再就後座乘客之相關位置而論，證人李新煌、廖曉惠
    等同時被攔查之人於警詢時均一致陳稱：後座由左至右依序
    是廖曉惠、劉建坪、李新煌；被告及證人丙○○經警移送檢
    察官偵查時亦為相同陳述（見臺灣基隆地方法院檢察署九十
    五年度偵字第二一四六號偵查卷三十一、三十五、八十三、
    八十四頁），並經查獲員警乙○○結證屬實（見偵續卷第三
    十六頁、本院九十七年十月二十二日審理筆錄），是以警方
    攔查時證人劉建坪乘坐後座中間，甚為明確，亦即證人劉建
    坪在警方攔查之時間流程及空間支配上，極有可能將編號一
    手槍塞置於副駕駛座與排擋桿間縫細中。乃證人劉建坪於續
    行偵查之偵訊中及原審審理時卻證稱其係坐於後座左方（見
    偵續卷第十六頁、原審卷第五十八頁），反乎上開所有在場
    之人之陳述，顯見證人劉建坪極力撇清其有空間可能性足以
    塞藏編號一手槍，欲蓋彌彰，更顯其情虛，不足採信。
  (六)綜上所述，本案被告被訴非法持可發射子彈具有殺傷力改造
    手槍罪行之證明，均未達於通常一般之人均不致有所懷疑，
    而得確信其為真實之程度，殊屬無從為有罪之確信。此外，
    本院復查無其他積極證據足資證明被告有公訴意旨所指之犯
    行，自屬不能證明其犯罪。
七、原審疏未詳察遽對被告論罪科刑，尚有未洽，本件被告上訴
    意旨否認犯罪，指摘原判決不當，為有理由，應將原判決撤
    銷改判，另為被告無罪之諭知。
據上論斷，應依刑事訴訟法第三百六十九條第一項前段、第三百
六十四條、第三百零一條第一項，判決如主文。
本案經檢察官周志榮到庭執行職務。
中    華    民    國    98    年    1     月    7     日
                  刑事第九庭審判長法  官  陳貽男
                                  法  官  許宗和
                                  法  官  何信慶
以上正本證明與原本無異。
如不服本判決，應於收受送達後10日內向本院提出上訴書狀，其
未敘述上訴之理由者並得於提起上訴後10日內向本院補提理由書
（均須按他造當事人之人數附繕本）「切勿逕送上級法院」。
                                  書記官  王泰元
中    華    民    國    98    年    1     月    13    日
附表
┌───┬──────────────┬──┬────┐
│編  號│  扣    案     物     品    │數量│備    註│
├───┼──────────────┼──┼────┤
│  1   │改造手槍，由仿BERETTA 廠92FS│1 支│        │
│      │型半自動手槍製造之槍枝換裝土│    │        │
│      │造金屬槍管而成（槍枝管制編號│    │        │
│      │0000000000，不含彈匣）      │    │        │
├───┼──────────────┼──┼────┤
│  2   │改造手槍，由仿WALTHER 廠PPK/│1 支│        │
│      │S 型半自動手槍製造之槍枝，換│    │        │
│      │裝土造金屬槍管而成（槍枝管制│    │        │
│      │編號0000000000，含彈匣1 個）│    │        │
│      │                            │    │        │
└───┴──────────────┴──┴────┘


司法院資訊處製作；財團法人民間司法改革基金會備份。
